---
layout: docs
title: Community Meeting 2018 14.3.2018
wikiPageName: Community-Meeting-2018-14.3.2018
menu: wiki
---

# Protokoll Community Meeting

Anwesend:
* Andre, hitobito
* Roland, hitobio
* Flo, Jubla in FG DB
* Dave, Jubla seit Anfang an bei DB dabei
* Michael Schär, PBS IT Support
* Adrian, PBS
* Susanne, Cevi
* Sämi, Insieme Schweiz
 
## 1. Ausgangslage und Ziele

Der längerfristige Prozess:
* https://github.com/hitobito/hitobito/wiki/Collaborative-Development#jahresplan
* TODO: Grafik mit dem Prozess versenden oder ablegen (ak verfasst dazu noch einen Blogpost)

## 2. Erweiterungen 2018

Hier noch einmal eine Übersicht über die besprochenen Punkte. Diese sind auch im Forum [https://hitobito.discoursehosting.net/t/erweiterungen-2018/31] beschrieben. Die damit verbundenen Aufwände sowie wer an welchen Funktionen Interesse hat und diese mitfinanzieren würde, ist in der beiliegenden Grafik ersichtlich.

* Massenoperationen
* Konfigurierbare Listen
* Zugang für Eltern 
    (Jubla möchte dies nicht)
* Info “Wer hat auf mich Zugriff”
* JSON Schnittstelle oder Kalender-Feed für Anlässe
* Absenzenliste (nur insieme)
* Flexiblere Personenfilter
    vor allem in Bezug auf Alter, Jahrgänge etc.
* Login für andere Services
* 2FA
    Kostenfrage, wenn mit SMS (PBS)
    Insieme: eher als Vorsichtsmassnahme, da sie auch ältere Freiwillige haben
* Onlinedoku und Kontexthilfe
    Jubla hat einen Teil des Budgets 2018 dafür reserviert
    
### Erweiterungen 2019

* PBS: Abakus Schnittstelle; generell Services für die Vernetzung der verschiedenen Dienste; Sichtbarkeit von Anlässen (wer organisiert, wer sieht es, wer kann sich anmelden?)
    
    
## 3. Vorschlag Projektplanung
* Reviewmeetings online durchführen, damit alle Interessenten daran teilnehmen können
* Toolfrage: Wann kommentiert wer auf Github? Konkreter auf Phasen bezogen oder mit Stati arbeiten (bspw. während der Entwicklung eher zwischen PO und Entwickler, beim Testing eher andere Personen) - Sicht Entwickler: wie relevant ist das Feedback. Ziel bleibt, der Prozess offen und transparent zu halten.

ak: Versenden des Vorschlags für die Projektplanung der PBS, Feedback einholen und danach vereinheitlichen und erneut kommunizieren.

Weiteres Vorgehen für die oben aufgeführten Erweiterungen: htb erarbeitet Detailkonzept; Mitarbeit/Information an: PBS - Michael, Jubla - David, Cevi - Susanne, insieme - Sämi

Mit individuellen Themen abgleichen: PBS gemäss separatem Protokoll, Jubla sammelt individuelle Anforderungen bis im April


## 4. Varia

* Blasmusikverband gewonnen
* Zeilenwerk setzt Projekt für GLP um
* Institut für WI der Uni Bern hat eine eigene Instanz für sich und CH Open
* Am 29. und 30. September findet ein nächster PBS Hackathon statt - Meeting pbs/htb im August vereinbaren
