---
layout: docs
title: Community Meeting 4
wikiPageName: Community-Meeting-4
menu: wiki
---

The meeting was held in German, so we keep the meeting minutes in German as well.

Community Meeting 4 - 13. July 2016 - Bern, Switzerland

## Rückblick 2015/2016

* Pro Natura Jugend & DSJ als neue Kunden
* Wir reden mit We Shape Tech & Frauennetzwerken
* Wir reden mit Zeilenwerk als möglichem Entwicklungspartner
* Vorträge an Open Source Studien-Präsentation und am 32C3

## hitobito Spin-Off

* Ursprung in CAS-Arbeit von André
* Information und Austausch innerhalb Puzzle
* Gründung der Tochtergesellschaft steht kurz bevor
* Kurzer Abriss der Idee, Organisation, Rollen, ...
* Offizielle Kommunikation wird noch erfolgen

## Kommunikation

Grundsätzlich haben wir bei der Kommunikation noch viel zu verbessern, vor allem wollen wir einen stärkeren Austausch fördern. Die Kommunikation soll nicht nur zwischen Puzzle ITC und der jeweiligen Organisation erfolgen, sondern innerhalb der ganzen Community gestreut werden.

* Bugs/Support gibt es jetzt einen klaren Verantwortlichen, Anfragen können direkt in https://github.com/hitobito/hitobito/issues erfasst werden oder an support@hitobito.com geschickt werden.
* Neue Features im Core werden neu aktiv kommuniziert, sobald sie fertiggestellt sind und auf der Integrationsumgebung ausprobiert werden können.
* Wir machen Design in the open, das heisst alle Konzeption wird auf Github verfügbar und einsehbar sein. Aber weiterhin müssen klare Verantwortliche von den Organisationen definiert werden, damit Entscheidungen getroffen werden können.
* Wir führen zukünftige Projekte direkt auf Github, das löst das aktuelle Redmine ab.
* Wenn eine Organisation ein Thema angehen will, dann kommuniziert Puzzle das aktiv an alle Partner, damit sich einbringen kann, wer sich schon Gedanken zum Thema gemacht hat.
* Um bestimmte Features Themen anzugehen organisiert Puzzle/hitobito neu Workshop/Onlinemeetings, bei denen alle interessierten Parteien teilnehmen könnnen.
* In einem Newsletter informieren wir aktiv, sobald es etwas zu kommunizieren gibt. 
* In regelmässigen Telefonkonferenzen tauschen sich die Exponenten der Kunden-Community mit den Leuten von hitobito aus. Vorgesehen sind 4 Telcos pro Jahr.

Grob dokumentiert unter [Collaborative Development](https://github.com/hitobito/hitobito/wiki/Collaborative-Development)

## Feature Rechnungsmodul

https://github.com/hitobito/hitobito/milestone/2

Das Modul Rechnungsstellung wird kurz vorgestellt. Es wird vor allem klar, dass unterschiedliche Bedürfnisse bestehen: PBS sieht vor allem Bedarf bei Ortsgruppen für einfaches Invoicing. Insieme / Jubla sehen eher Wichtigkeit auf zentralen Stellen inkl. Anbindung an ein Buchhaltungssytem.

## Feature Duplikats/Dublettenkontrolle

https://github.com/hitobito/hitobito/milestone/3

Prototyp: https://invis.io/3Z7RTPKSW#/169360065_Admin_Start

* Cevi löst bisher Duplikate so, dass sie bei der duplizierten Person die Daten rausnehmen und als Vulgo (Ceviname) "Duplikat" eintragen.
* Das Zusammenführen sei nicht besonders zentral. Wichtig sei vor allem die Möglichkeit Duplikate überhaupt zu finden. Datenschutz muss weiterhin gewährleistet sein.

## hitobito Authentifizierung

https://github.com/hitobito/hitobito/issues/71

* Phundus und eCamp fänden es durchaus interessant, wenn man sich via hitobito authentifizieren könnte.
* Gäbe es auch eine Möglichkeit, dass nicht jede hitobito Instanz separat hinterlegt werden muss, so dass eine Zwischenstelle schaut, wo diese Personen einen Account hat?
